【裁判字號】    97,上訴,3174
【裁判日期】    970918
【裁判案由】    兒童及少年性交易防制條例等
【裁判全文】
臺灣高等法院刑事判決                97年度上訴字第3174號
上  訴  人  臺灣臺北地方法院檢察署檢察官
上  訴  人
即  被  告  丙○○
選任辯護人  何兆龍律師
上  訴  人
即  被  告  乙○○
選任辯護人  杜英達律師
            范翔智律師
上  訴  人
即  被  告  甲○○
選任辯護人  周裕暐律師
            郭緯中律師
            古健琳律師
被      告  戊○○
                      
指定辯護人  本院公設辯護人  丁○○
上列上訴人等因被告等違反兒童及少年性交易防制條例等案件，
不服臺灣臺北地方法院96年度訴字第1884號、97年度訴字第177
號，中華民國97年4月16日第一審判決（起訴案號：臺灣臺北地
方法院檢察署96年度偵字第21654、22099、22123號及追加起訴
案號：96年度偵字第25419號），提起上訴，本院判決如下：
    主  文
原判決撤銷。
丙○○共同意圖營利而媒介，使未滿十八歲之人為性交易，處有
期徒刑肆年貳月，併科罰金新臺幣拾萬元，罰金如易服勞役，以
新臺幣壹仟元折算壹日。扣案附表一、二所示之物均沒收。
乙○○共同意圖營利而媒介，使未滿十八歲之人為性交易，處有
期徒刑伍年，併科罰金新臺幣拾伍萬元，罰金如易服勞役，以新
臺幣壹仟元折算壹日。扣案附表一、二所示之物均沒收。
戊○○共同意圖營利而媒介，使未滿十八歲之人為性交易，處有
期徒刑壹年捌月，併科罰金新臺幣伍萬元，罰金如易服勞役，以
新臺幣壹仟元折算壹日，緩刑伍年，緩刑期間付保護管束，並應
於判決確定之日起至緩刑期間屆滿前參個月止，向指定之公益團
體、地方自治團體或社區提供壹佰伍拾小時之義務勞務。扣案如
附表一、二所示之物均沒收。
甲○○幫助共同意圖營利而媒介，使未滿十八歲之人為性交易，
處有期徒刑壹年，併科罰金新臺幣參萬元，罰金如易服勞役，以
新臺幣壹仟元折算壹日，緩刑肆年，緩刑期間付保護管束，並應
於判決確定之日起至緩刑期間屆滿前參個月止，向指定之公益團
體、地方自治團體或社區提供壹佰小時之義務勞務。扣案如附表
一、二所示之物均沒收。
    事  實
一、丙○○、綽號「兩勾」乙○○、綽號「小宇」戊○○均明知
    「新世紀應召站」不法集團從事引誘、媒介未滿18歲之少女
    及已滿18歲之女子與他人從事性交易。該不法集團先由不詳
    姓名年籍綽號「龍哥」成年人或乙○○等成員在報紙上刊登
    廣告，以高薪引誘年輕女子至新世紀應召站上班，並收購他
    人行動電話SIM 卡使用，作為內部機房（俗稱內機）之聯絡
    工具，用以接聽同行或依附於旅館之阿姨（俗稱三七仔）媒
    介性交易之電話，並調度旗下司機（俗稱馬伕）載送應召女
    子前往各該旅館從事性交易。丙○○、乙○○、戊○○與「
    龍哥」、綽號「長腳」、「小馬」、「小豪」等成年男子共
    同基於意圖營利，引誘、媒介未滿18歲之少女及已滿18歲之
    女子與他人從事性交易之集合犯意聯絡，丙○○自民國96年
    4、5月間起在「新世紀應召站」擔任內機、轉交賣淫所得予
    「龍哥」等工作，並面試經由報紙廣告應徵性交易工作之未
    滿18歲少女A2（79年12月22日生，小潔，起訴書誤載為未滿
    19歲）。乙○○自96年7 月間透過網路認識未滿18歲少女A4
    （78年8 月30日生，貝貝），引誘A4可從事性交易工作賺錢
    ，經A4應允後，乙○○即安排A4進入新世紀應召站工作，其
    後復陸續引誘A4之同學A1（79年5月1日生，莎莎）、A3（79
    年2月8日生，小美）進入該應召站從事性交易工作，並擔任
    其等經紀人，復自同年7月間開始擔任車伕。戊○○自96 年
    8月底起至同年9月底止受雇擔任車夫，分別負責載送旗下未
    滿18歲應召小姐A1（莎莎）、A2（小潔）、A3（小美）、A4
    （貝貝），及已滿18歲應召小姐庚○○（寶兒）等人。丙○○、「龍哥」另與綽號「螺絲」辛○○（原審另行審結）、
    綽號「58」壬○○（另經原審判處有期徒刑4 月）間共同基
    於意圖營利，媒介已滿18歲女子與他人從事性交易之集合犯
    意聯絡，辛○○自96年8 月中旬起搭載癸○○（玲玲）、壬○○自96年9月中旬起搭載子○○（安安）。其等均載至台
    北縣、市各地賓館、旅館從事性交易，每次性交易價格為新
    臺幣（下同）4千至5千元不等，應召小姐從中可取得1,800
    、2,000或2,400元（起訴書誤載為2,000元），其餘交由車
    伕轉交或利用不知情丑○○在中國信託商業銀行新莊分行帳
    號00000-000000-0號帳戶匯款予丙○○或應召小姐之經紀人
    ，再由丙○○與經紀人親自或以匯款方式交給「龍哥」及各
    該仲介阿姨，車伕則可獲得每小時250元之薪水。期間乙○○於96年9月27日晚上7時許，駕駛車號00-0000號自小客車
    載送A4（貝貝）前往臺北市○○區○○路3段11號從事性交
    易時，為警監視拍照存證。戊○○於96年9月28日下午5時許
    ，駕駛車號0000-00自小客車載送A2（小潔）前往臺北市○○○○街5號從事性交易時，為警監視拍照存證。嗣於96年
    10月16日，乙○○搭載庚○○（寶兒）前往臺北縣蘆洲市○○○路42之1號薇薇汽車旅館與男客寅○○從事性交易時，
    為警當場逮捕，並扣得附表五所示庚○○所有之物。復經警
    陸續於附表一至四、六所示之時、地，分別扣有附表一乙○○、附表二戊○○所有供犯罪所用及其餘附表三、四、六所
    示之物，始獲知上情。
二、甲○○明知戊○○與新世紀應召站不法集團共同意圖營利，
    媒介未滿18歲之少女A2（小潔）與不特定男客從事性交易，
    竟因戊○○欠缺交通工具載送A2時，基於幫助戊○○媒介未
    滿18歲少女為性交易以營利之集合犯意，於96年8 月31日下
    午5 時許起，依戊○○指示駕駛車號000-00營業小客車前往
    指定地點搭載戊○○與A2，再陸續前往臺北市○○區○○路
    7段236號巴黎春天旅館、臺北市中山區○○○路之薇閣汽車
    旅館從事性交易。迨完成性交易後，方載送A2至雙連捷運站
    下車，甲○○因此獲得1,000 元報酬。因過程經警監視拍照
    存證而循線查獲。
三、案經臺北市政府警察局中正第二分局報請臺灣臺北地方法院
    檢察署檢察官偵查後起訴。
    理  由
一、查本件上訴人即被告乙○○及其選任辯護人爭執證人A1、A3
    之警詢筆錄無證據能力，因其等於警詢中之陳述，屬被告以
    外之人於審判外之言詞，且無刑事訴訟法例外具有證據能力
    之事由，自不得作為證據。其他以下所引證據，經本院當庭
    提示，檢察官、上訴人即被告丙○○、乙○○、甲○○、戊○○及其等選任辯護人、指定辯護人對於被告以外之人於審
    判外之言詞及書面陳述，均無意見（本院卷第74頁），且均
    未於言詞辯論終結前聲明異議，本院審酌該等證據作成之情
    況，認為適於為本件認定事實之依據，依刑事訴訟法第159
    條之5第2項規定，均具有證據能力。
二、訊據戊○○、甲○○對於上開事實坦承不諱，丙○○對於上
    開時、地擔任內機、交付賣淫所得予「龍哥」；乙○○對於
    上開時、地介紹A1、A3、A4加入新世紀應召站從事性交易，
    並擔任馬伕等事實亦坦承不諱，惟丙○○、乙○○均辯稱：
    不知道A1等人為未滿18歲少女云云，丙○○另辯稱：伊受雇
    於「龍哥」，依指示辦事，擔任內機，並無媒介，充其量僅
    係幫助犯。且伊不在新世紀應召站組織圖內，因自動到案說
    明，應認自首云云。惟查：
(一)上開事實，業經丙○○、戊○○於原審、甲○○於本院坦承
    不諱（原審1884卷第63反面至64、151 ，115、116頁、本院
    卷第73反面、74頁），核與證人癸○○、庚○○、子○○、
    A1、A2、A3、A4等人所為證述情節大致相符（偵21654卷1第
    73至76、256至259、276至279頁，同前卷2第51至55、79至8
    0、84至91、103至109、138至144、204至209 頁）。並經證
    人即男客寅○○陳述明確（偵21654卷1第79、80頁）。復有
    丙○○與乙○○、戊○○、甲○○、辛○○、壬○○等人聯
    絡載送小姐從事性交易事宜之通訊監察譯文、丙○○所使用
    供馬伕匯入交易所得之丑○○名義開立中國信託商業銀行新
    莊分行帳號00000-000000-0號帳戶交易明細、求職剪報資料
    各1份在卷可稽（偵21654號卷1第39至65、96至97、210至21
    3 頁，聲搜1628卷第22至23頁）；復有附表一至五所示之物
    扣案可資佐證。益見丙○○、戊○○、甲○○上開自白確與
    事實相符，應堪採信。
(二)丙○○雖以前詞置辯。然丙○○證稱：其與乙○○間通訊監
    察譯文中提到「17歲沒有做過」、「阿良說還有一個17度收
    嗎... 」等內容，是乙○○主動告知他有一個17歲的小姐。
    他知道所介紹的小姐都是在上課學生，因年紀小要我小心，
    故他應該知道所載女子未滿18歲。另通訊監察譯文中提到登
    報的事情，因乙○○是經紀，所以要登報應徵小姐。我是內
    機，開工幾天後從司機或經紀口中就會知道小姐的年紀。依
    我跟乙○○之互動，知道他的小姐年齡層都是高中在學等語
    （原審卷第141至143頁）。參以警員於96年9月6日至同年月
    8 日間依法監聽乙○○使用之0000000000號行動電話，其中
    有伊打電話給乙○○請他處理關於貝貝上班上到一半，馬伕
    突然打電話進來說她們晚上要去夜店，貝貝因未滿18歲，要
    請假兩小時去桃園跟她姊姊借證件之事情。乙○○知道她們
    那天要去拿證件等語，亦經丙○○證述無訛（原審卷第129
    頁），顯然丙○○知悉乙○○引誘、媒介A1、A3、A4均為未
    滿18歲之少女。再A2證稱：伊看報紙與新世紀應召站人員聯
    絡，由丙○○應徵，她問幹什麼的，我跟她說快17歲，上國
    中補校2年級等語（偵21654卷2 第53頁），則丙○○亦應知
    悉A2同為未滿18歲之少女。以丙○○為內機工作性質即係接
    觸應召小姐之經紀與馬伕，並轉知性交易顧客所需求之應召
    小姐特徵、年齡及性交易對價、地點，此由通訊監察譯文即
    知，乙○○一再向丙○○強調A1、A3、A4均為高中在校學生
    ，年紀很小，派工需特別小心，並曾接獲馬伕來電交代A4因
    未滿18歲想去夜店須請假前往桃園向其姐借用證件，再轉知
    乙○○處理等情，足證丙○○知悉A1、A3、A4均為未滿18
    歲之少女。又丙○○親自應徵面試A2，以A2照片顯示，面貌
    不脫稚氣，顯然涉世未深，則丙○○知悉A2未滿18歲，亦屬
    事理之然。因A2前後於96年11月2日、同年月27日偵查中，
    均指認丙○○係面試伊之人（偵21654卷2第53、79頁），則
    其事後當面指證丙○○時，否認係其面試（偵22123卷第236
    頁），應屬畏於情勢而翻異前詞，不足採信。
(三)A1結稱：伊就讀樹人家商三年級，和A3是同班同學，A3介紹
    伊與乙○○認識，聊天時提到可以從事性交易賺錢，若有興
    趣可找乙○○。伊在96年8月底向 乙○○表示有興趣，隔天
    就上班。伊花名是「莎莎」，性交易無論收多少錢，伊都拿
    2,000 元。其餘是應召站、車伕的錢。伊通常是給乙○○載
    ，另外還有「小馬」、「長腳」。乙○○知道伊17歲，因為
    乙○○認識A3，知道A3與其同班等語詳盡（偵21654號卷2第
    51、52頁）。又A3證稱：伊花名為「小美」，就讀樹人家商
    三年級，乙○○是朋友在網路上認識的朋友，因伊缺錢，乙○○說從事性交易可以賺錢，乙○○知道伊學校及年級，從
    96年8 月初做到10月初，由「長腳」、「小馬」載伊，乙○○也載過伊，但不到10次。每次性交易拿2,000 元等語明確
    （偵21654卷2第54、55頁）。再A4陳稱：乙○○介紹我賣淫
    ，A1、A3跟我一起被乙○○載去台北縣、市各大賓館從事賣
    淫，乙○○使用之電話是0000000000、0000000000，除乙○○外，還有「小馬」、「長腳」負責接送。乙○○知道我是
    學生，且未成年，我賣淫約兩個月等語（偵21654卷2第138
    至144頁）。以A1、A3、A4均與乙○○無任何怨懟，自無構
    詞誣陷之理，其等所證，應堪採信。參以卷附A1、A3、A4照
    片，其等臉龐稚氣生澀，未脫稚嫩，以乙○○接送其等四處
    從事性交易，自應多所接觸而了解其等對事務反應與處理之
    態度（為去夜店而借用證件）。且以96年9月3日監聽A3使用
    之0000000000號電話時，A1與A3間對話係關於A1因16歲年紀
    太小，遭性交易男客拒絕，要求A3交代馬伕儘速接回等情，
    有監聽譯文內容1份在卷可參（偵21654號卷2第185頁），可
    見A1、A3與乙○○、「小馬」、「長腳」間，並不避諱談論
    年紀之事。況丙○○曾電告乙○○A4因未滿18歲想去夜店須
    請假向桃園姊姊借用證件，有通訊監聽譯文在卷為憑，並經
    丙○○證述無訛（原審卷第129頁），益見乙○○知悉A4未
    滿18歲，方需向他人借用身分證進入夜店。況乙○○自承：
    其女友與A1、A3同班，以通訊監聽譯文內容可知乙○○與A1
    、A3、A4等人有相約打麻將、出遊之舉（偵21654號卷1第10
    7頁，偵21654卷2第129頁），顯見乙○○及女友與A1、A3、
    A4均甚熟稔，斷無不知其等年紀之理。綜上，乙○○既為經
    紀A1、A3、A4，亦即負責應徵小姐至應召站工作之仲介者，
    與單純接送小姐之馬伕自有不同，其對應召小姐之年紀等基
    本資料理應知之甚詳，而乙○○介紹A1、A3、A4等人至新世
    紀應召站工作後，復向內機阿姨一再強調A1、A3、A4均為高
    中在校學生，年紀很小，派工需特別小心，益證乙○○知悉
    證人A1、A3、A4等人均為未滿18歲之少女，要屬無訛。是乙○○所辯，不足採信。
(四)雖A1翻異前詞稱：同班同學年紀可能差1 到3、4歲，並未親
    口告訴乙○○其年紀為何，只是因為跟A3同班，A3未滿17歲
    ，猜想A3會告知乙○○其年紀未滿18歲云云；A3改稱：乙○○未問其年級、年紀，同學年紀差很多云云；A4亦稱：其於
    96年7 月至10月為樹人家商二年級學生，沒有告知乙○○其
    真實年紀云云（原審卷第118至119、125、131頁）。惟A1、
    A3、A4上開證詞，顯與其等於偵訊時迥異，復與丙○○上開
    證詞，及通訊監察譯文之內容相互扞格，故其等翻異所證，
    顯係事後脫免乙○○罪責之詞，不足採信。證人己○○證稱
    ：96年8 月就讀樹人家商，班上同學最大30幾歲，幾乎都是
    20幾歲，認識A1、A3、A4，是同學關係，他們打扮都很成熟
    云云，以己○○與乙○○曾為親密男女朋友關係，且如上述
    ，乙○○為A1、A3、A4之經紀與馬伕，平常復相約出遊，自
    應知悉A1、A3、A4均為未滿18歲之少女，故其所證顯係迴護
    之詞，亦不足採。
(五)按共同正犯係共同實施犯罪行為之人，在共同意思範圍內，
    各自分擔犯罪行為之一部，相互利用他人之行為，以達其犯
    罪之目的，其成立不以全體均參與實施犯罪構成要件之行為
    為要件。本件丙○○、乙○○、戊○○均明知「新世紀應召
    站」不法集團從事引誘、媒介未滿18歲之少女及已滿18歲之
    女子與他人從事性交易，性交易代價為4,000元至5,000元，
    應召小姐從中取得1,800或2,000或2,400 元，馬伕每小時代
    價250 元，業據A1、A2、A3、A4、庚○○、癸○○、子○○
    陳述明確，是該不法集團確實從中獲取利益，自有營利之意
    圖。且該集團，先由「龍哥」或乙○○等成員負責在報紙上
    刊登廣告，引誘女子至新世紀應召站上班，並收購他人行動
    電話SIM 卡使用，作為內機之聯絡工具，復調度旗下馬伕載
    送應召女子前往各該旅館從事性交易。丙○○擔任內機，提
    供丑○○上開帳戶供馬伕將性交易所得匯入，並負責轉交予
    「龍哥」，復面試應徵之A2至新世紀應召站上班。乙○○引
    誘A1、A3、A4進入新世紀應召站上班，並擔任其等車伕。戊○○與「小豪」擔任A2車伕。丙○○、乙○○、戊○○、「
    小豪」、「長腳」、「小馬」等就經營新世紀應召站所需從
    事之招募應召小姐、內機，與三七仔聯絡，由馬伕負責載送
    應召小姐前往各旅館從事性交易等一貫作業，彼此間分工合
    作，互相利用他人行為達成引誘、媒介性交易，並從中賺取
    代價之目的，自應就全部行為共同負責。另辛○○、壬○○
    分別搭載癸○○、子○○而媒介其等與男客性交易，依通訊
    監察譯文可知，辛○○、壬○○僅單向與丙○○聯絡，並未
    涉及媒介未滿18歲之少女，故其等與丙○○、「龍哥」僅就
    媒介已滿18歲女子與他人性交易行為共同負責。乙○○雖以
    不認識丙○○，亦非丙○○介紹進入新世紀應召站工作云云
    ，戊○○雖以小豪介紹該工作，沒看過公司裡任何人云云，
    然依通訊監察譯文可知，丙○○與乙○○、戊○○等人均曾
    以行動電話彼此聯絡應召小姐從事性交易相關事宜，是乙○○、戊○○所證，尚不足為有利丙○○之證詞。
(六)新世紀應召站經內政部警政署刑事警察局聲請通訊監察0000
    000000等行動電話，並由通訊監察譯文得知新世紀應召站旗
    下應召小姐從事性交易所得，由馬伕依內機指示匯款至丑○○上開帳戶內，有通訊監察譯文在卷為憑（21654卷1第86頁
    ）。嗣警於96年10月16日下午4 時45分許，前往台北縣林口
    鄉○○○街43號4 樓丑○○住處搜索，並經丑○○陳述：其
    於96年9月1日晚上10時13分59秒，以0000000000號行動電話
    與0000000000號行動電話以簡訊聯絡，而0000000000號行動
    電話使用人為丙○○，有警詢筆錄存卷可參（偵21654卷1第
    21頁）。是有權偵查犯罪之機關或人員於斯時已合理懷疑丙○○涉嫌擔任新世紀應召站內機一職，則丙○○於96年10月
    24日經警通知到案說明，尚無自首問題。
(七)綜上所述，丙○○、乙○○所辯，均不足採。本件丙○○等
    4人犯罪事證明確，均應依法論科。
三、論罪科刑
(一)按兒童及少年性交易防制條例第23條第2 項之意圖營利引誘
    、容留、媒介、協助、或以他法，使未滿18歲之人為性交易
    罪，為刑法第231條、第233條罪之特別規定，自應優先適用
    ，兒童及少年性交易防制條例第5 條規定甚明。核丙○○引
    誘、媒介未滿18歲之A1、A2、A3、A4及已滿18歲之庚○○、
    癸○○、子○○為性交易所為，係違反兒童及少年性交易防
    制條例第23條第2 項之意圖營利媒介未滿18歲女子為性交易
    罪及刑法第231條第1項之媒介他人為性交易罪。乙○○、戊○○引誘、媒介未滿18歲之A1、A2、A3、A4及已滿18歲之庚○○為性交易所為，均係違反兒童及少年性交易防制條例第
    23條第2 項之意圖營利媒介未滿18歲女子為性交易罪及刑法
    第231條第1項之媒介他人為性交易罪。甲○○以幫助戊○○
    犯罪之故意，參與意圖營利媒介未滿18歲少女為性交易罪之
    構成要件以外行為，核其所為，係犯刑法第30條第1 項前段
    、兒童及少年性交易防制條例第23條第2 項之幫助意圖營利
    媒介未滿18歲少女為性交易罪，應依刑法第30條第2 項規定
    減輕其刑。丙○○、乙○○、戊○○與「龍哥」、「長腳」
    、「小馬」、「小豪」等成年人間，就引誘、媒介A1、A2、
    A3、A4、庚○○間，丙○○與「龍哥」、辛○○、壬○○等
    成年人間，就引誘、媒介癸○○、子○○間，各有犯意聯絡
    與行為分擔，應各為共同正犯。丙○○、乙○○、戊○○引
    誘A1、A2、A3、A4從事性交易之低度行為，為媒介之高度行
    為所吸收，不另論罪。又丙○○、乙○○、戊○○於新世紀
    應召站營業期間，多次引誘、媒介數名未滿18歲少女及已滿
    18歲女子與男客為性交易，甲○○幫助戊○○於1 天內載送
    A2與男客為2 次性交易，既均藉此牟利，堪認其等主觀上自
    始即基於概括性之犯意，而反覆實行，客觀上則具有相當時
    間之延續及可確定性，依社會通念，當以一行為視之為宜，
    符合學理所稱集合犯概念，各僅論以一罪。又丙○○、乙○○、戊○○所引誘、媒介之女子雖兼有未滿18歲之A1、A2、
    A3、A4及已滿18歲之庚○○，丙○○另引誘、媒介已滿18歲
    之癸○○、子○○，均係違反兒童及少年性交易防制條例第
    23條第2項之罪及刑法第231條第1 項前段之罪，因該二罪之
    犯罪基本構成要件相同，罪質無異，屬法規競合，依重法優
    於輕法原則，自不多論刑法第231條第1項之罪。公訴意旨雖
    未提及甲○○載送A2至「薇閣」汽車旅館從事性交易之部分
    ，然此部分行為，係甲○○於同日接續載送A2從事性交易所
    為，與前揭業經起訴並經論罪部分，具有集合犯之實質上一
    罪關係，為起訴效力所及，自應併予審酌。至丙○○等人所
    犯意圖營利而媒介未滿18歲之人為性交易罪，已就被害人之
    年齡條件為特別規定，爰依兒童及少年福利法第70條第1項
    但書規定，不予加重其刑。
(二)戊○○意圖營利媒介未滿18歲少女從事性交易之犯行，與甲○○幫助戊○○上開犯行，固無足取，然戊○○係因經濟困
    窘誤觸重刑，且其載送應召女子僅1 人，時間僅月餘，分擔
    之角色為車伕，所得有限，涉案情節自屬較輕，且戊○○協
    助A2補習功課，平日亦表諸多關心等情，業經A2陳述在卷（
    原審卷第137 頁）；至甲○○因戊○○包車始為參與本件犯
    行，參酌其犯罪時間僅1日，搭載A2僅接續2次，所得甚微等
    情狀，足認戊○○、甲○○犯罪情節輕微，本案實有情輕法
    重，客觀上足以引起一般同情而顯可憫恕之處，本院認處以
    法定最低刑度猶嫌過重，爰依刑法第59條規定酌量減輕其刑
    。
四、原判決撤銷之理由
(一)原審以丙○○、乙○○、戊○○、甲○○罪事證明確，予以
    論科，固非無見。惟查：(1)原判決事實欄認丙○○、乙○○
    、戊○○與「龍哥」、「小豪」、「長腳」、「小馬」等人
    對於媒介未滿18歲少女及已滿18歲女子與他人為性交易行為
    有共同犯意聯絡，理由欄卻認丙○○、「龍哥」、乙○○、
    「長腳」、「小馬」為共同正犯，丙○○、「龍哥」、戊○○、「小豪」為共同正犯，顯然事實、理由矛盾，自有違誤
    。(2)丙○○、乙○○、戊○○所引誘、媒介之女子雖兼有已
    滿、未滿18歲之女子，因違反兒童及少年性交易防制條例第
    23條第2項之與刑法第231條第1 項之罪，因該二罪犯罪基本
    構成要件相同，罪質無異，係屬法規競合，依重法優於輕法
    之原則，自不另論刑法第231條第1項之罪，原判決誤為想像
    競合犯，同有違誤。(3)附表一編號1之0000000000號SIM卡、
    附表二之0000000000 號SIM卡，分別為乙○○、戊○○以其
    等名義申用，並供本件犯罪之用，業經其等供陳在卷，依卷
    附遠傳電信股份有限公司97年4月10日遠傳 (企管)字第
    09710300937號函、中華電信股份有限公司97年3月6日信客
    一 (一)警 (97)字第073號函自租用日起，SIM卡即為申請人
    所有，退租或拆機不需繳回等情，故上開SIM卡分別為乙○○、戊○○所有，自應依法沒收，原判決漏未沒收，尚有未
    洽。(4)附表一、二所示之物，既為共同正犯乙○○、戊○○
    所有供犯罪所用之物，自應在全部共同正犯及幫助犯主文下
    併予沒收，原判決漏未於共同正犯戊○○、幫助犯甲○○主
    文下諭知沒收，亦有未合。
(二)(1)丙○○否認知悉A1、A2、A3、A4為未滿十八歲少女，且受
    雇「龍哥」無營利意圖，並非共犯，復以量刑過重為由提起
    上訴，然如前述，核無理由。檢察官以丙○○犯罪時間長達
    半年，且應召站方式經營已滿及未滿18歲女子從事性交易，
    內部分工細膩，集團成員眾多，丙○○對於「龍哥」、機房
    帳冊交代不清，量刑顯然過輕提起上訴，尚非無理。(2)乙○○上訴以不知A1、A3、A4為未滿18歲女子，原判決量刑過重
    云云，乙○○為A1等經紀人及擔任車伕，自無不知其等年齡
    之理，且原判決已斟酌刑法第57條各款所列情狀，尚無失出
    失入之情，上訴自屬無理。(3)甲○○上訴本院，認罪坦承犯
    行，原判決復無違法或量刑不當之處，上訴為無理由，應予
    駁回。(4)檢察官以原判決就戊○○依刑法第59條酌減其刑，
    並依法諭知緩刑，均非妥適為由，指摘原判決不當。惟刑法
    第59條酌量減輕其刑，係指犯罪之情狀顯可憫恕，認科以最
    低度刑仍嫌過重者而言；至同法第57條規定，科刑時應以行
    為人之責任為基礎，並審酌一切情狀，尤應注意該條所列10
    款事項，為在法定刑內量刑輕重之依據，亦即裁量權之內部
    界線，而所謂「犯罪情狀」與「一切情狀」，兩者固非有截
    然不同之領域，然於裁判上酌量減輕其刑時，雖已就犯罪一
    切情形予以考量，認處以法度最低仍嫌過重，如經審酌犯罪
    情狀兼具「顯可憫恕」之事由，而為內部界線之逾越逕適用
    刑法第59條規定酌量減輕其刑，即難謂為違法。本件原審已
    審酌戊○○單純擔任馬伕工作，並未經紀少女從事性交易，
    犯罪目的、手段、犯後態度良好，與本欲處罰之對象與惡性
    顯有相當落差，客觀上顯足以引起一般之同情，如處以該罪
    之法定最低本刑仍嫌過重，依刑法第59條規定減輕，而為量
    刑，尚難謂有何違誤，且戊○○前無犯罪紀錄，有本院被告
    前案紀錄表在卷為憑，原判決諭知緩刑，並於緩刑期間服義
    務勞動，將可達防衛社會之目的，應無再犯之虞，是檢察官
    此部分上訴，尚無理由。惟原判決既有上開可議之處，自應
    由本院撤銷改判。
五、科刑及其審酌事項
    爰審酌丙○○受雇於「龍哥」，不僅擔任內機負責聯絡調度
    馬伕載送應召小姐前往各旅館從事性交易，甚且利用不知情
    丑○○上開帳戶供彙收性交易所得，再轉交「龍哥」，並應
    徵A2擔任應召小姐，擔任角色吃重，涉案情節深入，復對於
    「龍哥」、機房帳冊交代不清，並幡然一改原審坦白態度，
    飾詞狡辯，再於本案審理中，另涉妨害風化犯行，有臺灣臺
    北地方法院檢察署檢察官97年度偵字第13498 號起訴書存卷
    可參，實有加以嚴懲遏止再犯之必要；乙○○圖一己私利，
    除媒介未滿18歲少女從事性交易，擔任經紀人外，並載送應
    召小姐從事性交易，扭曲未臻成熟少女價值觀念，損及其等
    健全身心發展，嚴重破懷社會風俗，兼衡其擔任馬伕時間、
    載送次數、所生危害，犯後否認犯行之態度，亦應嚴予非難
    ；戊○○單純擔任馬伕工作，未經紀少女從事性交易，且載
    送少女僅1 人，時間僅月餘，犯罪所得較少，復悉心協助少
    女補習功課，本性善良，犯後自始至終坦承，並深表悔悟；
    甲○○因戊○○包車時載送少女，工作時間僅1天載送2次，
    所得甚微，並於本院坦承全部犯行等一切情狀，分別量處如
    主文第2至5項所示之刑，並就罰金部分諭知易服勞役之折算
    標準。末查，戊○○、甲○○前未曾因故意犯罪受有期徒刑
    以上刑之宣告，有其等本院被告前案紀錄表在卷為憑，其等
    均因一時失慮，致罹刑典，事後均已坦承犯行，深具悔意等
    情狀，因認戊○○、甲○○經此刑之宣告，並命其等分別向
    指定之公益團體、地方自治團體或社區提供義務勞務後，應
    知所警惕而無再犯之虞，故前開宣告之刑均以暫不執行為適
    當，爰就戊○○、甲○○部分併予宣告緩刑，於緩刑期內付
    保護管束，並命戊○○、甲○○為如主文第4、5項所示之義
    務勞務以導正其偏差之價值觀，並勵自新。
六、扣案附表一編號1、2所示之物（其中編號1之SIM卡，係乙○○以自己名義申請，如上述，SIM卡為乙○○所有，另編號2
    之SIM 卡，係乙○○向「壽哥」購買，自非其所有），係乙○○所有供聯絡應召站、馬伕及應召小姐所用之物；附表一
    （原判決誤載為二）編號3、4所示金融卡2 張，係乙○○所
    有供收取性交易所得再轉帳予應召站之物，業據乙○○供承
    在卷，自均應依法宣告沒收。附表二所示之物，係戊○○以
    自己名義申用，並持與應召站、應召小姐聯絡所用之物，如
    上述，該SIM 卡為戊○○所有，自應併予沒收。附表三所示
    之物，丙○○自承：係供其私人聯絡所用之電話；附表四所
    示之物，因辛○○供述：伊係以0000000000號行動電話與新
    世紀應召站聯絡，故非犯罪所用之物；附表五所示之物，庚○○陳稱：係乙○○交予其使用之物，已屬庚○○所有之物
    ；附表六所示之物，尚無證據足證係丙○○等人所有供犯本
    罪所用之物，故上開物品均不諭知沒收。至丙○○使用0000
    000000號、辛○○使用0000000000號、壬○○使用00000000
    00號行動電話，尚無證據證明係其等所有，且未扣案，自無
    庸宣告沒收，末此敘明。
據上論斷，應依刑事訴訟法第369條第1項前段、第364條、第299
條第1項前段，兒童及少年性交易防制條例第23條第2項，刑法第
11條前段、第28條、第30條第1項前段、第2項、第59條、第42條
第3項、第74條第1項第1款、第2項第5款、第93條第1項第2款、
第38條第1項第2款，判決如主文。
本案經檢察官覃正祥到庭執行職務。
中    華    民    國    97    年    9     月    18    日
                  刑事第二庭  審判長法  官  洪光燦
                                    法  官  宋明蒼
                                    法  官  李麗玲
以上正本證明與原本無異。
如不服本判決，應於收受送達後十日內向本院提出上訴書狀，其
未敘述上訴之理由者並得於提起上訴後十日內向本院補提理由書
（均須按他造當事人之人數附繕本）。
                                    書記官  廖婷璇
中    華    民    國    97    年    9     月    18    日
附表一：警員於96年10月16日至乙○○位於台北縣三重市○○路
        ○段203巷22號1樓查扣之物。
     1、乙○○所有之行動電話壹支（含其內所裝之0000000000
        門號SIM卡壹張）。
     2、乙○○所有之行動電話壹支（不含其內所裝之00000000
        00門號SIM卡壹張）。
     3、乙○○所有之合作金庫金融卡壹張。
     4、乙○○所有之台新銀行金融卡壹張。
附表二：警員於96年10月21日至戊○○位於台北縣中和市○○街
        170號4樓住處扣得之物。
     1、戊○○所有之0000000000號SIM卡壹張。
附表三：丙○○96年10月24日前往台北市政府警察局中正第二分
        局說明時被查扣之物。
     1、丙○○所有之0000000000號SIM卡壹張。
附表四：警員於96年10月16日至癸○○與辛○○位於台北縣泰山
        鄉○○路○段297號2樓住處扣得之物。
     1、辛○○所有之行動電話一支（含0000000000、00000000
        00、0000000000、0000000000門號SIM卡共肆張）。
附表五：警員於96年10月16日在台北縣蘆洲市「薇薇汽車旅館」
        查獲庚○○與男客從事性交易所查獲之物。
     1、庚○○所持有之保險套參個。
     2、庚○○所持有之潤滑劑壹支。
     3、庚○○所有之行動電話壹支（含0000000000號SIM卡壹
        張）。
附表六、警員於96年10月16日至不知情之案外人丑○○住處扣得
        之物。
     1、丑○○所有之0000000000號SIM卡壹張。
附錄本案論罪科刑法條：
兒童及少年性交易防制條例第23條
引誘、容留、媒介、協助或以他法，使未滿十八歲之人為性交易
者，處1年以上7年以下有期徒刑，得併科新臺幣3百萬元以下罰
金。以詐術犯之者，亦同。
意圖營利而犯前項之罪者，處3年以上10年以下有期徒刑，併科
新臺幣5百萬元以下罰金。
媒介、收受、藏匿前二項被害人或使之隱避者，處 1 年以上 7
年以下有期徒刑，得併科新臺幣 3 百萬元以下罰金。
前項收受、藏匿行為之媒介者，亦同。
前四項之未遂犯罰之。


司法院資訊處製作；財團法人民間司法改革基金會備份。
